【裁判字號】    88,簡上,33
【裁判日期】    890131
【裁判案由】    侵占
【裁判全文】
臺灣宜蘭地方法院刑事判決                          八十八年度簡上字第三三號
    上  訴  人  甲○○
    即  被  告
右列上訴人即被告因侵占遺失物案件，不服本院八十八年度宜簡字第九七號中華民國
八十八年九月二十三日第一審判決（簡易判決處刑書聲請案號：八十八年度偵字第九
二七號）提起上訴，本院管轄之第二審合議庭判決如左：
    主  文
原判決撤銷。
甲○○意圖為自己不法之所有，而侵占離本人所持有之物，處罰金貳仟元，如易服勞
役，以參佰元折算壹日。
    事      實
一、甲○○於民國八十八年一月中旬某日，在其位於宜蘭縣員山鄉○○路六十八之二
    號居所前獲田志強所有於八十八年一月十五日在員山鄉○○○路失竊之而離其本
    人所持有之車牌號碼ＪＢ－七三五六號汽車牌照一面，竟意圖為自己不法之所有
    ，而侵占之，並藏置在其上開居所。嗣於八十八年二月二十三日晚上八時三十分
    許，在前揭處所為警搜索查獲。
二、案經宜蘭縣警察局宜蘭分局報告臺灣宜蘭地方法院檢察署檢察官偵查起訴。
    理      由
一、右揭拾獲ＪＢ－七三五六號汽車牌照一面，並加以藏置在其居所之事實，業據被
    告迭於警訊時及檢察官偵查中坦承不諱，並於本院第二審調查中亦不否認有拾獲
    他人汽車車牌，據為己有，並藏置在自宅客廳木櫃抽屜內之行為，惟徒以渠無侵
    占故意云云置辯，而指摘原判決不當，然查本件上訴人未提出上訴理由狀，且前
    開犯罪事實並有被害人之指述、贓物認領保管單、車輛竊盜、車牌失竊資料個別
    查詢表－查詢車牌認可資料可證，被告上訴辯稱無侵占故意，雖無理由，惟被告
    所為應係犯侵占離本人所持有之物，原審不察誤以被告為侵占遺失物，既有可議
    之處，自應由本院撤銷改判。爰審酌被告之品行、犯罪之動機、手段、所生損害
    及其犯罪後之態度等一切情狀，量處如主文所示之刑，並諭知易服勞役之折算之
    標準。
二、被告經合法傳喚，無正當理由不到庭，爰不待其陳述，逕行判決。
據上論斷，應依刑事訴訟法第四百五十五條之一第一項、第三項、第三百六十九條第
一項前段、第三百六十四條、第二百九十九條第一項、第三百七十一條，刑法第三百
三十七條、第四十二條，罰金罰鍰提高標準條例第一條前段，第二條，判決如主文。
中      華      民      國     八十九    年     一     月     三十一    日
                                  臺灣宜蘭地方法院刑事庭
                                      審判長法  官  林  明  山
                                            法  官  謝  佩  玲
                                            法  官  曾  啟  謀
右正本證明與原本無異。
本判決不得上訴。
                                            書記官  陳  淑  宜
中      華      民      國     八十九    年     二     月       二      日
附錄本案論罪科刑法條全文：
    刑法第三百三十七條
意圖為自己或第三人不法之所有，而侵占遺失物、漂流物或其他離本人所持有之物者
，處五百元以下罰金。


司法院資訊處製作；財團法人民間司法改革基金會備份。
